---
title: "LDA"
subtitle: "Latent Dirichlet Allocation"
date: "listopad 2019"
output: ioslides_presentation
---

```{r setup, include=FALSE}
knitr::opts_chunk$set(echo = FALSE)
```

## LDA

LDA (*ang. Latent Dirichlet Allocation*) - metoda służąca wyodrębnianiu tematów ze
zbioru tekstów. 
Wykorzystuje ona założenie, że każdy dokument może zostać opisany jako
pewien rozkład tematów, a każdy temat jako rozkład słów. Istotą metody jest postrzeganie poszczególnych tekstów jako mieszaniny tematów.

Więcej: [How does LDA works](https://medium.com/@lettier/how-does-lda-work-ill-explain-using-emoji-108abf40fa7d)

## Biblioteki

- tm - <https://cran.r-project.org/web/packages/tm/tm.pdf>
- corpus
- topicmodels
- tidytext
- ldatuning

## Wczytanie korpusu tekstów

Przyjmuje się założenie, że
każdy element należący do korpusu tekstów nie dotyczy jednego, ale wielu zagadnień stąd
też kluczową kwestią w przypadku LDA jest wybór liczby tematów.

- Bullet 1
- Bullet 2
- Bullet 3

## Slide with R Output

```{r cars, echo = TRUE}
summary(cars)
```

## Slide with Plot

```{r pressure}
plot(pressure)
```

